臺灣高等法院刑事判決　　　　　　　　　　　　　　九十年度上易字第四三一三號
　　上　訴　人
　　即　被　告　甲○○
右上訴人因違反毒品危害防制條例案件，不服臺灣桃園地方法院八十九年度易字第二
八二一號，中華民國九十年十月二十二日第一審判決（起訴案號：臺灣桃園地方法院
檢察署八十九年度偵字第五三０七號），提起上訴，本院判決如左：
   主  文
原判決撤銷。
甲○○施用第二級毒品，處有期徒刑伍月，如易科罰金，以參佰元折算壹日。
   事  實
一、甲○○前因違反毒品危害防制條例之施用毒品案件，經台灣士林地方法院裁定送
    觀察、勒戒後，認無繼續施用毒品之傾向，由台灣士林地方法院檢察署檢察官於
    八十八年六月二十二日以八十八年度偵字第五八三四號為不起訴處分確定。復因
    施用第二級毒品安非他命，經原審法院以八十八年度毒聲字第四九七八號裁定送
    觀察勒戒後，結果有繼續施用毒品傾向送戒治處所強制戒治，並由台灣桃園地方
    法院檢察署檢察官於八十八年九月二十九日以八十八年度偵字第一三六九三號提
    起公訴，由原審法院於八十八年十一月二十二日以八十八年度易字第二二三五號
    刑事判決判處有期徒刑五月，如易科罰金以參佰元折算壹日確定；甲○○因於強
    制戒治期間成效評定為合格，為原審法院於八十九年三月八日以八十九年度毒聲
    字第一七五七號裁定停止戒治，所餘戒治期間付保護管束。詎甲○○竟仍未戒除
    毒癮，在保護管束期間內之八十九年四月二十日，經台灣桃園地方法院檢察署檢
    察官對之執行保護管束採尿送驗，結果呈安非他命類陽性反應，始悉甲○○採尿
    前回溯九十六小時內某時段，在台灣地區某不詳地點，非法施用第二級毒品安非
    他命。
二、案經台灣桃園地方法院檢察官自動檢舉偵查起訴。
   理  由
一、訊據上訴人即被告對於右開事實坦承不諱。且按甲基安非他命成分之檢出與其投
    與方式、投與量、個人體質、採尿時間與檢測儀器之精密度等諸多因素有關，一
    般而言安非他命經口服投與後，約百分之七十於二十四小時內自尿中排除，約百
    分之九十於九十六小時內自尿中排除，是以吸用安非他命時間距採集尿液時間最
    長可能不會超過四日，此有行政院衛生署藥物食品檢驗局八十一年二月八日藥檢
    壹字第００一一五六號函可參。查本件被告於八十九年四月二十日到案時採取之
    尿液經送驗結果，確呈安非他命陽性反應，此有台灣桃園地方法院檢察署施用毒
    品犯受保護管束人（被告）尿液檢體監管紀錄表（第三聯）、台灣檢驗科技股份
    有限公司濫用藥物尿液檢驗報告在卷可稽（以上見偵查卷第六頁至第八頁），堪
    認被告於採尿以前九十六小時內之某日某時，有非法吸用路安非他命之行為。又
    被告甲○○前因施用毒品案件，經台灣士林地方法院裁定送觀察、勒戒後，認無
    繼續施用毒品之傾向，由台灣士林地方法院檢察署檢察官於八十八年六月二十二
    日以八十八年度偵字第五八三四號為不起訴處分確定後，五年內復因施用第二級
    毒品安非他命，經原審法院以八十八年度毒聲字第四九七八號裁定送觀察勒戒後
    ，結果有繼續施用毒品傾向送戒治處所強制戒治，並由台灣桃園地方法院檢察署
    檢察官於八十八年九月二十九日以八十八年度偵字第一三六九三號提起公訴，八
    十八年十一月二十二日為原審法院以八十八年度易字第二二三五號刑事判決判處
    有期徒刑五月，如易科罰金，以參佰元折算壹日，於八十八年十二月二十八日確
    定，有本院被告全國前案紀錄表可稽，是被告本件犯行，係三犯施用毒品罪，應
    依法論科。
二、核被告甲○○所為，係犯毒品危害防制條例第十條第二項之罪。
三、原審據以論罪科刑，固非無見，惟查檢察官係八十九年四月二十日對於被告採尿
    ，詎原判決卻認定於八十八年六月一日查獲，與事實不符，尚有未洽。且本案認
    定被告僅非法施用一次，被告上訴意旨認原審量刑過重，亦有理由。應由本院將
    原判決撤銷改判。爰審酌被告犯罪之動機、目的、手段、所生危害及犯罪後之態
    度等一切情狀，量處如主文第二項所示之刑，並諭知易科罰金之折算標準。
據上論斷，應依刑事訴訟法第三百六十九條第一項前段、第三百六十四條、第二百九
十九條第一項前段、毒品危害防制條例第十條第二項、刑法第十一條前段、第四十一
條第一項，罰金罰鍰提高標準條例第二條，判決如主文。
本案經檢察官吳慎志到庭執行職務。
中      華      民      國    九十一    年      一      月    二十三    日
                                臺灣高等法院刑事第廿四庭
   審判長法  官  陳  貽  男
                                          法  官  陳  憲  裕
                                          法  官  王  炳  梁
右正本證明與原本無異。
不得上訴。
                                          書記官  潘  大  鵬
中      華      民      國    九十一    年      一      月    二十四    日
附錄本案論罪科刑法條全文
毒品危害防制條例第十條
施用第一級毒品者，處六月以上五年以下有期徒刑。
施用第二級毒品者，處三年以下有期徒刑。
